- def:
  - sseq:
    - - - sense
        - dt:
          - - text
            - '{sx|indicar||} {bc}to {a_link|indicate}, to {a_link|show}'
          sn: '1'
    - - - sense
        - dt:
          - - text
            - '{bc}to {a_link|mark}'
          sn: '2'
    - - - sense
        - dt:
          - - text
            - '{bc}to {a_link|point out}, to {a_link|stress}'
          sn: '3'
    - - - sense
        - dt:
          - - text
            - '{bc}to {a_link|fix}, to {a_link|set}'
          sn: '4'
  dros:
  - def:
    - sseq:
      - - - sense
          - dt:
            - - text
              - '{bc}to {a_link|distinguish oneself}'
    drp: "se\xF1alarse"
    fl: reflexive verb
  fl: transitive verb
  hwi:
    hw: "se\xF1alar"
    prs:
    - sound:
        audio: senal03sp
  meta:
    id: senalar
    lang: es
    offensive: false
    section: alpha
    sort: '2620453000'
    src: spanish
    stems:
    - "se\xF1alar"
    - "se\xF1alarse"
    uuid: ff395088-1046-4e91-9c9e-99b3b700c92a
  shortdef:
  - 'indicar : to indicate, to show'
  - to mark
  - to point out, to stress
  suppl:
    cjts:
    - cjfs:
      - "se\xF1alando"
      - "se\xF1alado"
      cjid: gppt
    - cjfs:
      - "se\xF1alo"
      - "se\xF1alas"
      - "se\xF1ala"
      - "se\xF1alamos"
      - "se\xF1al\xE1is"
      - "se\xF1alan"
      cjid: pind
    - cjfs:
      - "se\xF1alaba"
      - "se\xF1alabas"
      - "se\xF1alaba"
      - "se\xF1al\xE1bamos"
      - "se\xF1alabais"
      - "se\xF1alaban"
      cjid: pret
    - cjfs:
      - "se\xF1al\xE9"
      - "se\xF1alaste"
      - "se\xF1al\xF3"
      - "se\xF1alamos"
      - "se\xF1alasteis"
      - "se\xF1alaron"
      cjid: pprf
    - cjfs:
      - "se\xF1alar\xE9"
      - "se\xF1alar\xE1s"
      - "se\xF1alar\xE1"
      - "se\xF1alaremos"
      - "se\xF1alar\xE9is"
      - "se\xF1alar\xE1n"
      cjid: futr
    - cjfs:
      - "se\xF1alar\xEDa"
      - "se\xF1alar\xEDas"
      - "se\xF1alar\xEDa"
      - "se\xF1alar\xEDamos"
      - "se\xF1alar\xEDais"
      - "se\xF1alar\xEDan"
      cjid: cond
    - cjfs:
      - "se\xF1ale"
      - "se\xF1ales"
      - "se\xF1ale"
      - "se\xF1alemos"
      - "se\xF1al\xE9is"
      - "se\xF1alen"
      cjid: psub
    - cjfs:
      - "se\xF1alara"
      - "se\xF1alaras"
      - "se\xF1alara"
      - "se\xF1al\xE1ramos"
      - "se\xF1alarais"
      - "se\xF1alaran"
      cjid: pisb1
    - cjfs:
      - "se\xF1alase"
      - "se\xF1alases"
      - "se\xF1alase"
      - "se\xF1al\xE1semos"
      - "se\xF1alaseis"
      - "se\xF1alasen"
      cjid: pisb2
    - cjfs:
      - "se\xF1alare"
      - "se\xF1alares"
      - "se\xF1alare"
      - "se\xF1al\xE1remos"
      - "se\xF1alareis"
      - "se\xF1alaren"
      cjid: fsub
    - cjfs:
      - "he se\xF1alado"
      - "has se\xF1alado"
      - "ha se\xF1alado"
      - "hemos se\xF1alado"
      - "hab\xE9is se\xF1alado"
      - "han se\xF1alado"
      cjid: ppci
    - cjfs:
      - "hab\xEDa se\xF1alado"
      - "hab\xEDas se\xF1alado"
      - "hab\xEDa se\xF1alado"
      - "hab\xEDamos se\xF1alado"
      - "hab\xEDais se\xF1alado"
      - "hab\xEDan se\xF1alado"
      cjid: ppsi
    - cjfs:
      - "hube se\xF1alado"
      - "hubiste se\xF1alado"
      - "hubo se\xF1alado"
      - "hubimos se\xF1alado"
      - "hubisteis se\xF1alado"
      - "hubieron se\xF1alado"
      cjid: pant
    - cjfs:
      - "habr\xE9 se\xF1alado"
      - "habr\xE1s se\xF1alado"
      - "habr\xE1 se\xF1alado"
      - "habremos se\xF1alado"
      - "habr\xE9is se\xF1alado"
      - "habr\xE1n se\xF1alado"
      cjid: fpin
    - cjfs:
      - "habr\xEDa se\xF1alado"
      - "habr\xEDas se\xF1alado"
      - "habr\xEDa se\xF1alado"
      - "habr\xEDamos se\xF1alado"
      - "habr\xEDais se\xF1alado"
      - "habr\xEDan se\xF1alado"
      cjid: cpef
    - cjfs:
      - "haya se\xF1alado"
      - "hayas se\xF1alado"
      - "haya se\xF1alado"
      - "hayamos se\xF1alado"
      - "hay\xE1is se\xF1alado"
      - "hayan se\xF1alado"
      cjid: ppfs
    - cjfs:
      - "hubiera se\xF1alado"
      - "hubieras se\xF1alado"
      - "hubiera se\xF1alado"
      - "hubi\xE9ramos se\xF1alado"
      - "hubierais se\xF1alado"
      - "hubieran se\xF1alado"
      cjid: ppss1
    - cjfs:
      - "hubiese se\xF1alado"
      - "hubieses se\xF1alado"
      - "hubiese se\xF1alado"
      - "hubi\xE9semos se\xF1alado"
      - "hubieseis se\xF1alado"
      - "hubiesen se\xF1alado"
      cjid: ppss2
    - cjfs:
      - "hubiere se\xF1alado"
      - "hubieres se\xF1alado"
      - "hubiere se\xF1alado"
      - "hubi\xE9remos se\xF1alado"
      - "hubiereis se\xF1alado"
      - "hubieren se\xF1alado"
      cjid: fpsb
    - cjfs:
      - '-'
      - "se\xF1ala"
      - "se\xF1ale"
      - "se\xF1alemos"
      - "se\xF1alad"
      - "se\xF1alen"
      cjid: impf
